【裁判字號】    89,上易,115
【裁判日期】    890222
【裁判案由】    傷害
【裁判全文】
臺灣高等法院高雄分院刑事判決          八十九年度上易字第一一五號
    上  訴  人
    即  被  告  丙○○
右上訴人因傷害案件，不服臺灣高雄地方法院八十八年度易字第四八七五號，中華民
國八十八年十一月三十日第一審判決（起訴案號：臺灣高雄地方法院檢察署八十八年
度偵字第二三三三九號）提起上訴，本院判決如左：
      主      文
上訴駁回。
      事實及理由
一、本案經本院審理結果，認第一審判決除理由欄第一行「魏耕華」應係「丙○○」
    之筆誤，應予更正外，其認事用法及量刑均無不當，應予維持，並引用第一審判
    決書記載之事實、證據及理由。
二、被告上訴意旨略以被告雖有動手毆打告訴人但不致其受傷，告訴人之傷係其自殘
    所致云云；但查告訴人受傷有頭枕部血腫一處，此人體重要部位，告訴人應不致
    擇此部位自殘，被告所謂告訴人自殘云云，應係卸責之詞，不足採信，其上訴無
    理由，應予駁回。
據上論斷，應依刑事訴訟法第三百六十八條、第三百七十三條，判決如主文。
本案經檢察官朱文彬到庭執行職務。
中    華    民    國     八十九     年       二       月     二十二     日
                              臺灣高等法院高雄分院刑事第六庭
                                  審判長法官  陳吉雄
                                        法官  周賢銳
                                        法官  江泰章
右正本證明與原本無異。
不得上訴。
                                      書記官  黃一秋
中    華    民    國     八十九     年       二       月    二十四      日
                                                                        Ｋ
附件：
臺灣高雄地方法院刑事判決                        八十八年度易字第四八七五號
    公  訴  人  臺灣高雄地方法院檢察署檢察官
    被      告  丙○○  男三十二歲（民國○○○年○月○日生）
                        身分證統一編號：Ｓ一二二九九六一四號
                        籍設高雄縣鳳山市○○里○○路六五巷六號
                        現住高雄縣內門鄉永富村富田三二號
右列被告因傷害案件，經檢察官提起公訴（八十八年度偵字第二三三三九號），本院
判決如左：
    主    文
丙○○傷害人之身體，處有期徒刑月，如易科罰金，以佰元折算壹日。
    事    實
一、丙○○與乙○○係夫妻關係，丙○○於民國（下同）八十八年八月二十九日下午
    一時許，在高雄縣鳳山市○○里○○路六十五巷六號住處，因細故與乙○○發生
    爭吵，竟基於傷害之犯意，以徒手毆打乙○○身體，並以電視搖控器丟擲賴惠之
    頭部，致乙○○受有頭枕部血腫三×二公分、左下顎三×二公分紅腫、左前臂四
    ×五公分紅腫、左腰三×二公分瘀血等傷害。
二、案經乙○○訴由高雄縣警察局鳳山分局移送高雄地方法院檢察署檢察官偵查起訴
    。
    理    由
一、右揭事實，業據被告魏耕華於本院審理時坦承不諱，核與告訴人乙○○指述情節
    大致相符，而告訴人乙○○受有右揭傷害，亦有五甲社區綜合醫院診斷證明書一
    紙在卷可稽。事證明確，被告右揭犯行，洵堪認定。
二、核被告所為，係犯刑法第二百七十七條第一項之傷害罪。爰審酌被告尚無不甲素
    行，僅因細故與告訴人發生爭吵，進而出手毆打告訴人，有損夫妻相處之道，且
    助長社會暴戾之氣，惟念其犯罪坦承犯行，態度甲好，告訴人所受傷害等一切情
    狀，量處如主文所示之刑，並諭知易科罰金之折算標準，以資懲儆。
三、按家庭暴力防治法於八十七年六月二十四日公布實施，而本件犯罪時間係八十八
    年三月三十日，則本件係屬家庭暴力防治法第二條第二項所謂之家庭暴力罪，附
    予敘明。
據上論斷，應依刑事訴訟法第四百五十二條、第二百九十九條第一項前段，刑法第二
百七十七條第一項、第四十一條，罰金罰鍰提高標準條例第一條前段、第二條，判決
如主文。
中      華      民      國    八十八    年     十一     月     三十     日
                                      臺灣高雄地方法院刑事庭
                                          法  官  顏  世  傑
右正本證明與原本無異。
如不服本判決，應於判決送達後十日內，向本院提出上訴狀。
                                          書記官  呂  怜  勳
中      華      民      國    八十八    年     十二     月      一      日
附錄本判決論罪之法條全文
刑法第二百七十七條條第一項
  傷害人之身體或健康者，處三年以下有期徒刑、拘役或一千元以罰金。


司法院資訊處製作；財團法人民間司法改革基金會備份。
